【裁判字號】    98,交聲,800
【裁判日期】    980525
【裁判案由】    聲明異議
【裁判全文】
臺灣高雄地方法院交通事件裁定         98年度交聲字第800號
原處分機關  交通部公路總局高雄區監理所旗山監理站
代  表  人  郭政雄
異  議  人
即受處分人  乙○○
上列異議人即受處分人因違反道路交通管理處罰條例案件，對於
交通部公路總局高雄區監理所旗山監理站民國98年3 月19日所為
之處分（原處分案號：旗監違字第裁85-Z00000000號），聲明異
議，本院裁定如下：
    主  文
異議駁回。
    理  由
一、異議意旨略以：異議人即受處分人乙○○駕駛車牌號碼381-
    KM營業貨櫃曳引車，於民國98年2 月23日下午2 時37分許，
    在國道一號南向350-352 公里處，因有「汽車行駛高速公路
    速度低於規定之最低速（未滿20公里）」、「駕駛汽車未隨
    身攜帶駕駛執照」之違規事實，經原處分機關依道路交通管
    理處罰條例第33條第1 項第1 款、第25條第3 款規定，裁處
    受處分人罰鍰新臺幣（下同）3,300 元，並依第63條記違規
    點數1 點。惟異議人當時正從交流道匯入高速公路，且該路
    段係爬坡段，前方亦有車輛要匯入，異議人所駕駛載運貨櫃
    之曳引車重量又極大，才會無法立即提升速度，應屬情有可
    原，爰聲明異議，請求撤銷原處分等語。
二、按汽車行駛於高速公路、快速公路或設站管制之道路，不遵
    使用限制、禁止、行車管制及管理事項之管制規則，而有行
    車速度超過規定之最高速限或低於規定之最低速限之行為者
    ，處汽車駕駛人3 千元以上6 千元以下罰鍰，並記違規點數
    1 點，道路交通管理處罰條例第33條第1 項第1 款、第63條
    第1項 ，分別定有明文。
三、經查：
（一）異議人乙○○駕駛車牌號碼381-KM營業貨櫃曳引車，於98
      年2 月23日下午2 時37分許，在國道一號南向350-352 公
      里處，因有「汽車行駛高速公路速度低於規定之最低速（
      未滿20公里）」、「駕駛汽車未隨身攜帶駕駛執照」之違
      規事實，經原處分機關依道路交通管理處罰條例第33條第
      1 項第1 款、第25條第3 款規定，裁處受處分人罰鍰3,30
      0 元，並依第63條記違規點數1 點等情，有內政部警政署
      國道公路警察局98年2 月23日公警局交字第Z00000000 號
      舉發違反道路交通管理事件通知單、內政部警政署國道公
      路警察局第五警察隊98年3 月16日公警五交字第09805701
      72號函、交通部公路總局高雄區監理所旗山監理站98年3
      月19日旗監違字第裁85-Z00 000000 號違反道路交通管理
      事件裁決書各1 份在卷可稽。此部分事實，堪以認定。
（二）異議人雖稱當天已經漸漸提升時速到60KM了，員警根本就
      沒有尾隨，並不了解整個情況，就把我攔下開單，顯然是
      心態有問題云云。惟證人即當日查緝員警甲○○於本院調
      查程序中證稱：當天是我查獲異議人乙○○違規事由的，
      那時候我跟同事行經國道一號岡山交流道路口處，我們行
      駛路段發現有塞車現象，判斷前方可能有狀況，就沿著路
      肩前進到350K左右，發現乙○○時速未達60KM，我就在他
      的右方併行，一直跟到351K、352K，發現速度都只有50KM
      左右，造成後方塞車，所以到352.3K就把他攔下；當時有
      問他車子是否有問題，他也說沒有問題，對於後方因此造
      成塞車，影響交通順暢，他也表示抱歉，還說是因為爬坡
      的關係，不過我不認為是爬坡，因為那個路段根本沒有大
      幅的坡度，頂多15度而已，而且其他的貨櫃車都可以正常
      行駛；異議人當時也只是載運一個20呎的貨櫃而已，只要
      沒有超載，肯定都可以開到60KM以上等語。且該車行進速
      度均未達60KM乙情，有卷附行車紀錄器在卷可佐，與證人
      前開所述相符，是證人之供述應可採信。則被告當日行駛
      於國道一號上，歷經1 、2 公里之行駛，仍無法提升該車
      速度，造成後方車流擁塞等情，應屬為真。
（三）異議人於本院行調查程序中，先表示員警製單舉發時，其
      駕照原本置放於車上等語，又表示駕照、行照都放在一起
      ，置放於公司，身上只會攜帶影印的駕照，因為要拿出入
      證等語，前後供述已有不一，則異議人於遭舉發時，是否
      持有駕照乙情，已非無疑。再證人甲○○於本院調查程序
      中證稱：當時攔下異議人的時候，他只有拿駕照影本，讓
      我們無法用電腦查詢，通常這時候我們都會問為何沒有帶
      正本，不過這件我不清楚，因為是另一個同事負責開單的
      等語。而衡情，駕駛人遭員警取締違規時，為驗明身分，
      員警均會要求駕駛人出示身分證件或駕照，已供查驗車籍
      資料，且因影本亦遭偽造，亦多有模糊不清之情形，多會
      要求駕駛人提出證件原本，若異議人當時提出影本時，駕
      照原本就置放於車內，經員警要求，異議人怎會不馬上拿
      出來供員警查驗？怎會於員警製單認定異議人有未攜帶駕
      照之違規時，仍未予提出，而甘負此違規裁罰？是可認異
      議人當時身旁應無駕照原本可供提出，始會有此違規事由
      。
（四）是異議人於高速公路上行車速度既未達60KM，又未隨身攜
      帶駕駛執照等情，業據本院認定如前，則原處分機關因此
      所為前開處分，並無違誤，異議人仍執前詞置辯，諉無足
      採。
四、據上論斷，應依道路交通案件處理法第19條，裁定如主文。
中    華    民    國    98    年    5     月    25    日
                交通法庭  法  官  楊珮瑛
以上正本證明與原本無異。
如不服本裁定，應於收受送達後5 日內向本院提出抗告狀。
中    華    民    國    98    年    5     月    26    日
                          書記官  郭南宏


司法院資訊處製作；財團法人民間司法改革基金會備份。
